臺灣桃園地方法院刑事判決　　　　　　　　　　　　　九十年度訴字第二六五號
　　公　訴　人　臺灣桃園地方法院檢察署檢察官
　　被　　　告　甲○○
右列被告因違反毒品危害防制條例案件，茲經檢察官提起公訴（九十年度毒偵字第三
七七六號、第三一五七號、第二八四九號），本院判決如左：
    主  文
甲○○連續施用第一級毒品，處有期徒刑柒月。扣案第一級毒品海洛因包（毛重共
零點伍伍公克，驗餘淨重共零點壹壹公克），沒收銷燬之。扣案注射針筒肆支，均沒
收之。
    事  實
一、甲○○前因施用毒品案件，經本院於民國八十九年四月二十七日，以八十九年度
    毒聲字第三０三三號裁定送觀察、勒戒後，認無繼續施用毒品之傾向，業經臺灣
    桃園地方法院檢察署檢察官於八十九年五月二十五日，以八十九年度毒偵字第二
    五三四號、八十九年度毒偵字第二九五三號不起訴處分確定。嗣甲○○於五年內
    復基於概括犯意，自九十年七月十七日上午十時許起至同年九月十八日下午六時
    許止，連續在桃園縣大溪鎮一德里七鄰下田心子一二０號之一住處及友人簡聰正
    位於桃園縣大溪鎮○○路一五三巷四十八弄六號五樓住處等處，以將第一級毒品
    海洛因（下稱「海洛因」）放入注射針筒內後將前開毒品注射至體內之方式，非
    法施用海洛因，平均一天施用一次。嗣為警於九十年七月二十三日下午四時十分
    在前開簡聰正住處查獲，並扣得海洛因乙包（毛重零點二公克，驗餘淨重零點零
    六公克）及其所有供施用毒品之注射針筒二支。嗣甲○○分別於九十年八月九日
    下午四時許，持海洛因乙包（毛重零點一三公克，驗餘淨重零點零一公克）及其
    用以施用海洛因之注射針筒乙支；另於同年九月十九日下午四時許，復由甲○○
    之母呂藍阿香報警後，在甲○○前開住處查獲海洛因乙包（毛重零點二二公克，
    驗餘淨重零點零四公克）及其所有用以施用海洛因之注射針筒乙支，而查獲上情
    。經依本院九十年度毒聲字第三九六八號裁定送觀察、勒戒後，認有繼續施用毒
    品之傾向。
二、案經桃園縣警察局大溪分局報請臺灣桃園地方法院檢察署檢察官偵查起訴。
    理  由
一、右揭犯罪事實，業經被告甲○○於警詢、偵查中及本院審理時坦承不諱，而被告
    前開被查獲及向警方自白時，所採集之尿液經送桃園縣衛生局鑑定均呈嗎啡陽性
    反應，有該局九十年八月八日、同年八月二十七日、同年十月十六日之不法藥物
    尿液檢定書各乙紙在卷可稽。另扣案之白色粉末三包（九十年度保管字第四二七
    七號、四六六五號及五五七六號），經分送法務部調查局鑑定結果確認，均含有
    第一級毒品海洛因成分，此有法務部調查局鑑定通知書三紙在卷可稽，且有如事
    實欄所載之海洛因及注射針筒等物及其照片共三幀扣案可佐。被告前曾因施用毒
    品案件，經本院於八十九年四月二十七日，以八十九年度毒聲字第三０三三號裁
    定送觀察、勒戒後，認無繼續施用毒品之傾向，業經臺灣桃園地方法院檢察署檢
    察官於八十九年五月二十五日，以八十九年度毒偵字第二五三四號、八十九年度
    毒偵字第二九五三號不起訴處分確定等情，亦有臺灣桃園地方法院檢察署九十年
    度毒偵字第二五三四號、第二九五三號不起訴處分書乙份、該署刑案資料查註紀
    錄表及臺灣高等法院被告全國前案紀錄表各乙份為憑，從而其係前犯毒品案件經
    不起訴處分確定後，於五年內再為本件犯行之情，亦堪認定。故本件事證明確，
    被告犯行洵堪認定，應予依法論科。
二、核被告所為，係犯毒品危害防制條例第十條第一項之施用第一級毒品罪，至其施
    用前後各持有海洛因之低度行為，為施用之高度行為所吸收，不另論罪。被告先
    後多次施用海洛因之犯行，時間緊接，方法相同，觸犯構成要件相同之罪名，顯
    係基於概括犯意為之，為連續犯，應依刑法第五十六條規定論以一罪，並加重其
    刑。再被告於九十年七月十七日上午十時許起至公訴人所指之同年七月二十三日
    下午九時五十分許回溯前九十六小時內之某刻止及被告於九十年九月十八日下午
    六時許之施用海洛因犯行部分，雖未據起訴，然本院認與起訴部分有連續犯之關
    係，屬裁判上之一罪，故本院自得併予審理。爰審酌被告犯罪之目的、動機、其
    有多次施用毒品之前科、品行、犯罪手段、犯罪後所生損害、及犯罪後坦承不諱
    且表示悔悟之態度等一切情狀，量處如主文所示之刑，以示懲儆。
三、扣案之海洛因三包（毛重共計零點五五公克，驗餘淨重共計零點一一公克），均
    係本案查獲之毒品，屬違禁物，均應依毒品危害條例第十八條第一項前段規定，
    沒收銷燬之。扣案之注射針筒四支為被告所有，係其用以施用海洛因之物，為供
    犯罪所用之物，業據被告供承在卷，應依刑法第三十八條第一項第二款規定宣告
    沒收之。
據上論斷，應依刑事訴訟法第二百九十九條第一項前段，毒品危害防制條例第十條第
一項、第十八條第一項前段，刑法第十一條前段、第五十六條、第三十八條第一項第
二款，判決如主文。
本案經檢察官      到庭執行職務。
中      華      民      國    九十一    年      二      月      一      日
                              臺灣桃園地方法院刑事第一庭
                              審判長法  官    吳  爭  奇
                                    法  官    范  明  達
                                    法  官    胡  芷  瑜
右正本證明與原本無異。
如不服本判決，應於判決送達後十日內向本院提出上訴狀 (應附繕本)，上訴於臺灣
高等法院。
                                    書記官    劉  晨  輝
中      華      民      國    九十一    年        二    月      四      日
附論罪科刑依據之法條：
毒品危害防制條例第十條第一項、第二項
施用第一級毒品者，處六月以上五年以下有期徒刑。
施用第二級毒品者，處三年以下有期徒刑。
